【裁判字號】    97,訴,4017
【裁判日期】    971029
【裁判案由】    毒品危害防制條例
【裁判全文】
臺灣板橋地方法院刑事判決              97年度訴字第4017號
公  訴  人  臺灣板橋地方法院檢察署檢察官
被      告  甲○○
上列被告因毒品危害防制條例案件，經檢察官提起公訴（97年度
毒偵字第5560號），本院裁定改用簡式審判程序審理，判決如下
：
    主  文
甲○○施用第一級毒品，累犯，處有期徒刑拾月。扣案之第一級
毒品海洛因壹包（驗餘淨重壹點捌貳伍公克），沒收銷燬之。
    事  實
一、甲○○前於民國88年間因施用毒品案件，經本院裁定送觀察
    勒戒後，認有繼續施用毒品傾向，再經本院裁定令入戒治處
    所施以強制戒治，於89年9 月13日強制戒治期滿，並由臺灣
    板橋地方法院檢察署檢察官於89年10月25日以89年度戒毒偵
    字第754 號為不起訴處分確定。復於90年間因施用毒品案件
    ，經本院裁定令入戒治處所施以強制戒治，於91年5 月27日
    強制戒治期滿，並經本院於90年7 月19日以90年度訴字第10
    23號各判處有期徒刑8 月、7 月，應執行有期徒刑1 年2 月
    確定。又於91年間因施用毒品案件，經本院於92年5 月29日
    以92年度訴字第902 號判處有期徒刑10月確定，並與上開案
    件接續執行，甫於94年8 月1 日執行完畢（於本案構成累犯
    ）。詎其猶不知悔改，另基於施用第1 級毒品海洛因之犯意
    ，於97年6 月24日上午6 時許，在其位於臺北縣三峽鎮○○
    路292 巷19弄3 號住處，以先將海洛因用水稀釋，再以針筒
    注射之方式，施用第1 級毒品海洛因乙次。嗣於97年6 月24
    日20時30分許，在上址為警查獲，並扣得第1 級毒品海洛因
    1 包（驗餘淨重1.825 公克），經警採集其尿液送檢驗結果
    呈嗎啡陽性反應，始查悉上情。
二、案經臺北縣政府警察局中和分局報請臺灣板橋地方法院檢察
    署檢察官偵查起訴。
    理  由
一、上揭事實業據被告甲○○於警詢、偵查及本院審理中坦承不
    諱（見臺灣板橋地方法院檢察署97年度毒偵字第5560號偵查
    卷第7 頁、第24頁、本院97年10月24日簡式審判筆錄），並
    有第1 級毒品海洛因1 包（驗餘淨重1.825 公克）扣案可稽
    （見上開偵查卷第16頁），且被告為警查獲後所採集之尿液
    經送檢驗結果，確呈嗎啡陽性反應，有臺灣檢驗科技股份有
    限公司濫用藥物尿液檢驗報告1 紙在卷可憑（見上開偵查卷
    第31頁）。此外，並有交通部民用航空局航空醫務中心毒品
    鑑定書1 紙在卷可稽（見本院刑事卷），足徵被告之任意性
    自白與事實相符。又被告前於88年間因施用毒品案件，經本
    院裁定送觀察勒戒後，認有繼續施用毒品傾向，再經本院裁
    定令入戒治處所施以強制戒治，於89年9 月13日強制戒治期
    滿，並由臺灣板橋地方法院檢察署檢察官於89年10月25日以
    89年度戒毒偵字第754 號為不起訴處分確定。復於90年間因
    施用毒品案件，經本院裁定令入戒治處所施以強制戒治，於
    91年5 月27日強制戒治期滿，並經本院於90年7 月19日以90
    年度訴字第10 23 號各判處有期徒刑8 月、7 月，應執行有
    期徒刑1 年2 月確定。又於91年間因施用毒品案件，經本院
    於92年5 月29日以92年度訴字第902 號判處有期徒刑10月確
    定，並與上開案件接續執行，甫於94年8 月1 日執行完畢等
    情，有臺灣高等法院被告前案紀錄表1 份在卷可憑。是以，
    本件事證明確，被告施用第1 級毒品之犯行洵堪以認定，應
    予依法論處。
二、核被告甲○○所為，係犯毒品危害防制條例第10條第1 項之
    施用第1 級毒品罪。被告持有第1 級毒品海洛因，既意在供
    己施用，其持有之低度行為應為施用之高度行為所吸收，不
    另論罪。末查，被告有如事實欄所載之論罪科刑及執行情形
    ，有臺灣高等法院被告前案紀錄表1 份在卷可查，其於有期
    徒刑執行完畢後，5 年內故意再犯本件有期徒刑以上之罪，
    為累犯，應依法加重其刑。爰審酌被告素行不佳，多次漠視
    法令之禁制，恣意濫用毒品，戕害己身，顯無悔改之意，惟
    於他人尚無明顯重大危害，及其犯後坦承犯行，態度良好等
    一切情狀，量處如主文所示之刑，以資懲儆。
三、扣案之海洛因1 包（驗餘淨重1.825 公克），屬第1 級毒品
    （其內毒品與外袋無法析離完盡，應概認屬查獲之毒品），
    不問屬何人所有，應依毒品危害防制條例第18條第1 項前段
    之規定併予宣告沒收銷燬之。
四、本件經檢察官提起公訴，被告於準備程序中就被訴事實為有
    罪之陳述，經法官告知簡式審判程序之旨，並聽取公訴人、
    被告之意見後，本院合議庭裁定由受命法官獨任進行簡式審
    判程序，併予敘明。
據上論斷，應依刑事訴訟法第273 條之1 第1 項、第299 條第1
項前段，毒品危害防制條例第10條第1 項、第18條第1 項前段，
刑法第11條前段、第47條第1 項，判決如主文。
本案經檢察官王家春到庭執行職務。
中    華    民    國    97    年    10    月    29    日
                  刑事第十九庭  法  官  曾正耀
以上正本證明與原本無異。
如不服本判決，應於判決送達後10日內敘明上訴理由，向本院提
出上訴狀。
                                書記官  田世杰
中    華    民    國    97    年    10    月    29    日
附錄論罪科刑依據之法條：
毒品危害防制條例第10條第1項
施用第1級毒品者，處 6 月以上 5 年以下有期徒刑。


司法院資訊處製作；財團法人民間司法改革基金會備份。
